最高法院刑事判決　　　　　　　　　　　　　　　九十一年度台上字第七三八五號
　　上　訴　人　台灣高等法院檢察署檢察官
　　上　訴　人
　　即　被　告　乙○○
　　　　　　　　丙○○
　　被　　　告　甲○○
右上訴人等因被告等公共危險案件，不服台灣高等法院中華民國九十一年十月八日第
二審判決（九十一年度上訴字第二二三四號，起訴案號：台灣台北地方法院檢察署九
十一年度偵字第六二六二號），提起上訴，本院判決如左：
    主  文
上訴駁回。
    理  由
一、檢察官上訴部分：
按刑事訴訟法第三百七十七條規定，上訴於第三審法院，非以判決違背法令為理由，
不得為之。是提起第三審上訴，應以原判決違背法令為理由，係屬法定要件。如果上
訴理由狀並未依據卷內訴訟資料，具體指摘原判決不適用何種法則或如何適用不當，
或所指摘原判決違法情事，顯與法律規定得為第三審上訴理由之違法情形，不相適合
時，均應認其上訴為違背法律上之程式，予以駁回。本件檢察官上訴意旨略稱：原判
決認定：上訴人即被告乙○○一開始即著手策劃放火，又研發及教導犯罪方法，期間
更密集與被告甲○○聯繫磋商研議犯罪之各項事宜，顯見乙○○係以自己犯罪之意思
主導本案，參照本院二十四年上字第八九０號判例，原判決認定乙○○係教唆犯而非
共同正犯，於法有違等語。
惟查原判決認定乙○○有原判決事實欄所記載之教唆放火燒燬現有人所在之建築物未
遂；甲○○、丙○○有共同放火燒燬現有人所在之建築物未遂犯行，係以上開犯罪事
實業據乙○○、甲○○、丙○○三人於警訊、偵查及第一審審理中供承甚詳，且彼等
所供內容互核相符。復有台北市政府消防局火災原因調查報告書、火災證物鑑定報告
書及照片、台北市政府警察局松山分局「０二一八」專案清查在萬客隆購買ＡＲＯ礦
泉水分析表、台灣大哥大股份有限公司雙向通聯資料查詢表、台北市政府警察局執行
通訊監察案件譯文表、京華城股份有限公司（下稱京華城）監視器於案發當日所錄得
之丙○○照片八張、丙○○犯案時所穿黑色長褲及鞋子等照片等附卷可資佐證等情，
予以綜合判斷。因而撤銷第一審判決，改判論處乙○○、甲○○、丙○○前開罪刑，
已於判決內說明其所憑之證據及其認定之理由，從形式上觀察，並無違背法令之情形
。按證據之取捨與證據之證明力如何，均屬事實審法院得自由裁量、判斷之職權；苟
其此項裁量、判斷，並不悖乎通常一般之人日常生活經驗之定則或論理法則，又於判
決內論敘其何以作此判斷之心證理由者，即不得任意指摘其為違法，而據為提起第三
審上訴之合法理由。又同謀共同正犯，必參與同謀者均有犯罪之故意始可，若他方初
無犯罪故意，係由一方首先起意，囑令他方犯罪者，即應負教唆罪責，不應論以同謀
犯。原審綜合上述各項證據資料，認定乙○○教唆本無犯罪故意之甲○○，依其設計
之方式前往京華城賣場電氣室放火，甲○○受乙○○教唆並經多次聯繫乃萌生放火決
意等情，並據而論斷乙○○所為係犯教唆放火燒燬現有人所在之建築物未遂罪，難認
有何違誤。檢察官上訴意旨擷取本院二十四年上字第八九０號判例要旨之部分，任意
指摘原判決適用法則不當云云，並非有據，其與法律規定得為第三審上訴理由之違法
情形不相適合，是檢察官之上訴違背法律上之程式，應予駁回。
二、乙○○、丙○○上訴部分：
查第三審上訴書狀，應敘述上訴之理由，其未敘述者，得於提起上訴後十日內補提理
由書狀於原審法院，已逾上述期間，而於第三審法院未判決前仍未提出上訴理由書狀
者，第三審法院應以判決駁回之，刑事訴訟法第三百八十二條第一項、第三百九十五
條後段規定甚明。本件乙○○、丙○○分經原判決論處教唆放火燒燬現有人所在之建
築物未遂（處有期徒刑四年）及共同放火燒燬現有人所在之建築物未遂（處有期徒刑
三年八月）罪刑後，不服原判決，分別於九十一年十月二十七日及九十一年十月二十
三日具狀提起上訴，並未敘述理由，迄今逾期已久，於本院未判決前仍未提出上訴理
由，依上開規定，其等之上訴自非合法，應予駁回。
據上論結，應依刑事訴訟法第三百九十五條，判決如主文。
中      華      民      國    九十一    年     十二     月    二十六    日
                              最高法院刑事第三庭
                                  審判長法官  董  明  霈
                                        法官  林  茂  雄
                                        法官  王  居  財
                                        法官  張  祺  祥
                                        法官  郭  毓  洲
      右正本證明與原本無異
                                              書  記  官
中      華      民      國    九十二    年      一      月      九      日
